【裁判字號】    97,竹簡,250
【裁判日期】    971121
【裁判案由】    給付報酬
【裁判全文】
臺灣新竹地方法院民事判決             97年度竹簡字第250號
原      告
即反訴被告  奧斯陸國際有限公司
法定代理人  丙○○
訴訟代理人  甲○○
被      告
即反訴原告  乙○○
上列當事人間給付報酬事件，本院於民國97年8月19日言詞辯論
終結，判決如下：
    主      文
被告應給付原告新臺幣壹拾壹萬仟元及自民國九十六年十二月
十九日起至清償日止，按年息百分之五計算之利息。
原告其餘之訴駁回。
訴訟費用由被告負擔十分之七，餘由原告負擔。
本判決第一項得假執行。但被告如以新臺幣壹拾壹萬仟元為原
告預供擔保，得免為假執行。
反訴原告之訴及假執行之聲請駁回。
反訴訴訟費用由反訴原告負擔。
    事實及理由
壹、程序方面
    按被告於言詞辯論終結前，得在本訴繫屬之法院，對於原告
    及就訴訟標的必須合一確定之人提起反訴，民事訴訟法第25
    9條定有明文。本件原告即反訴被告起訴主張被告即反訴原
    告委託原告設計被告所有位於新竹市○道○路之（創世紀V1
    2）12樓房屋（下稱系爭房屋）之室內裝潢，原告已依約完
    成設計，惟被告尚有設計費用未付而請求被告給付設計費用
    。被告即反訴原告則以反訴被告未提出經反訴原告確認之設
    計圖面，設計並未完成，並構成遲延給付，反訴原告並已解
    除契約，因而反訴請求反訴被告返還所受領之新臺幣（下同
    ）74,000元設計費用及賠償30,000元之損害等語，經核反訴
    之標的及本訴之標的及其防禦方法均係本於同一契約，為相
    牽連，且無民事訴訟法第260條所定其他不得提起反訴之情
    形，自應准許。
貳、實體方面
甲、本訴部分：
一、原告主張：
    被告於民國95年8月24日與原告簽定委託設計契約書（下稱
    系爭設計契約書），約定委託原告為被告設計被告所有系爭
    房屋，設計費用共222,000元。原告分別於95年8月26日、同
    年8月31日及同年9月11日提出3個設計方案，被告並於同年9
    月11日選擇方案二設計案。原告再於95年9月25日傳送電子
    郵件給訴外人即系爭房屋建商昌益建設股份有限公司（下稱
    昌益建設公司）設計資料供建商為水電設計變更，並於95年
    9月28、29日與建商確認變更事項，被告於95年9月28日到原
    告公司確認變更水電。原告自96年1月5日到同年2月9日進行
    繪製圖面設計，於同年2月10日與相對人做最後洽談，於同
    年2月17日至年4月11日為立面圖變更，96年4月16日提供被
    告最後設計圖及工程編列預算。再於96年4月20日與被告一
    起勘驗現場，同時於96年5月5日有偕同被告驗屋。被告於96
    年5月14日來電告知停止設計，惟原告已經完成相關設計，
    亦編列完成工程預算。本件設計費用被告僅於95年9月6日以
    匯款方式給付74,000元，尚有148,000元未給付，是依系爭
    設計契約書第7條、第8條約定，原告只要完成設計或因故終
    止，被告仍須給付設計費用，爰聲明（一）被告應給付原告
    148,000元整，及自支付命令送達之翌日起至清償日止，按
    年息百分之五計算之利息。（二）訴訟費用由被告等負擔。
    （三）原告願供擔保請准宣告假執行等語。
二、被告則以：
（一）系爭設計契約書係由原告提供已打字繕寫完畢之契約書予
      被告，僅價金給付方式、施工地點等未填載交付予被告填
      寫。由於重要條款被告無法變更，有違契約當事人協商地
      位平等，是系爭設計契約書為附和契約。依系爭設計契約
      書第7條、第8條文義，縱然有可歸責於原告之事由，無法
      按設計圖施工或而停工，仍須由被告付款，完全將原告是
      否有依照系爭設計契約書債之本旨提出給付之責任排除，
      且就設計工作時間未能註明，已有事先免除責任期間，對
      被告顯失公平，加重被告之責任並免除原告之責任，依民
      法第274條之1第1、2、4款規定，應屬無效。
（二）房屋室內設計，涉及房屋興建完工、搬遷居住之時間性，
      依一般通常之社會觀念，室內設計公司（師）應於約定時
      間內完成，如未約定時間者，亦應於相當時間內完成，以
      利後續水電、空調、裝潢等作業進行，而於房屋興建完工
      後之適當時間遷入居住。而原告屢經變更設計，始終未能
      提出符合被告要求之設計圖面。嗣後被告見系爭房屋已興
      建完工，須與建設公司驗屋，以為點交受領，屢經催促原
      告置之不理，未提供修改後之圖面，被告於不得已情形下
      ，而於96年5月14日以電話通知方式，解除兩造間之設計
      契約關係。
（三）系爭設計契約書第1條已約定各項設計圖面、詳圖，而系
      爭設計合約書第7條，如前述所言顯失公平，係屬無效。
      縱然認定有效，惟至解除系爭設計契約前，原告並未提供
      正式圖樣與被告確認；被告選擇原告所提之方案二，惟告
      知原告須加修改，而原告修改後仍無法符合被告要求，且
      經被告催促盡速提出修改之設計圖面，原告不加理睬堅持
      無須修改，以致變更圖面與最後之圖面有所差距，無法施
      工，原告就立體圖面等無法提出供被告確認。另對系爭房
      屋小孩書房之相關設計被告亦告知原告修改，而原告亦不
      加理會。是原告從訂約迄今，尚未提出符合被告要求之室
      內裝璜設計，既然原告無法達到被告要求，且原告所為設
      計預算亦超過被告原先之預算，故原告所提出之設計圖面
      ，並未依照所委託進行室內裝璜設計之契約本旨提出給付
      。原告始終未能提出合乎承攬契約本旨之裝潢室內設計圖
      面供施工，原告之給付已構成給付遲延。
（四）兩造雖就提出給付時間未為約定，惟原告已自承設計圖面
      完成時間，係配合建商興建進度，然而建商自完工後、點
      交房屋、移轉所有權取得所有權狀時，原告未能提出符合
      被告要求之設計圖面，依民法第255條規定，原告既未能
      依照通常可得之時間提出給付，被告亦已解除契約，是原
      告請求本訴被告給付148,000元及其遲延利息，顯無理由
      ，應予駁回。爰聲明：1.駁回原告之訴，訴訟費用由本訴
      原告負擔。2.如受不利判決，請求供擔保，准許免為假執
      行。
乙、反訴部分：
一、反訴原告主張：
（一）本件兩造雖簽定系爭設計契約書，約定委託反訴被告為反
      訴原告設計系爭房屋，惟反訴被告屢經變更設計，始終未
      能提出符合反訴原告要求之設計圖面。嗣後反訴原告因見
      房屋已興建完工，須與建設公司驗屋，以為點交受領，屢
      向反訴被告催促，均置之不理，未將修改後之圖面提供，
      反訴原告始於96年5月14日以電話通知解除兩造間之系爭
      設計契約關係。既然系爭設計契約業經解除，則反訴原告
      先前給付反訴被告之74,000元，即應依回復原狀及不當得
      利之法律關係返還反訴原告。
（二）由於反訴被告始終未能提出合乎系爭設計契約本旨之室內
      裝潢設計圖面供施工，則反訴被告之給付亦構成給付遲延
      。系爭房屋於96年5月30日由完成交屋工程驗收，室內裝
      潢工程即可進場施作，依常理約30個工作天即可完成裝潢
      工程，反訴原告原可於96年6月30日進住系爭房屋，但因
      反訴被告遲遲未能提出無瑕疵之設計，而導致反訴原告解
      除系爭設計契約後，另行尋覓設計公司以致遲延至96年10
      月29日方進住系爭房屋，而另行支付租屋費用（每月5,00
      0元）共20,000元，同時需支出租屋及新屋水電瓦斯費用
      約10,000元，以及另行額外支出之設計費用50,000元，爰
      依民法第227條、229條第2項、232條第1項之規定請求反
      訴被告賠償因反訴被告不完全給付所受損害30,000元及法
      定利息。
（三）綜上，爰聲明：（一）反訴被告應給付反訴原告104,000
      元及自反訴訴狀送達之翌日起至清償日止，按年息百分之
      五計算之利息。（二）訴訟費用由反訴被告等負擔。（三
      ）願供擔保請准宣告假執行等語。
二、反訴被告則以：
    反訴被告於96年4月16日已向反訴原告提出完稿之設計圖，
    並經反訴原告或其配偶即訴外人徐瑞招於設計圖稿上簽認，
    反訴被告已完成設計之工作。反訴被告於96年4月20日及同
    年5月5日亦派派遣反訴被告員工即證人丁○○陪同反訴原告
    進行驗屋勘驗工作，兩造為系爭設計溝通之時點及修改要求
    ，反訴被告也載於洽談記錄中，顯見反訴原告於此前尚同意
    受領反訴被告之提出給付而無異議，故反訴被告並無違約亦
    無給付有瑕疵而可歸責，反訴原告竟無端要求解除契約，顯
    於法未合等語置辯。
丙、本院之判斷
一、本訴部分：
（一）原告主張兩造於95年8月24日簽定系爭設計契約書，約定
      原告為被告所有系爭房屋為室內裝潢設計，設計費用共2
      22,000元。原告分別於95年8月26日、同年月31日以及同
      年9月11日提出方案一、方案二、方案三等三個設計案，
      被告於95年9月11日選擇方案二設計。被告於95年9月6日
      以匯款方式交付原告74,000元。復於95年9月25日原告以
      電子郵件方式傳送系爭房屋變更水電設計資料至訴外人昌
      益建設公司，原告並於95年9月28、29日與訴外人昌益建
      設公司確認相關變更設計事項。原告復於96年4月16日提
      出立面圖及相關預算表給被告。而被告則於96年5月14日
      以電話方式通知原告停止設計等情，業經原告提出委託設
      計契約書（本院支付命令卷內）、設計草圖三件（本院卷
      第23至25頁）、系爭房屋（創世紀V12）變更設計電子郵
      件、昌益建設公司客戶變更設計通知單、客戶變更建築工
      程項目計算表、變更水電工程項目追加減計畫表、非本棟
      建材變更計畫表、工程變更增減計畫表各1件及調整圖說4
      紙（本院卷第26至35頁）、系爭房屋所設計圖說一份共31
      紙及系爭房屋工程總報價單一份（本院卷第69至80頁）及
      系爭房屋變更平面圖11紙（本院卷第145至156頁），且為
      被告所不爭執，堪信為真實。惟被告仍以上揭情詞置辯，
      是本件本訴部分，兩造爭點在於：1.本件系爭設計契約書
      之性質為何？系爭設計契約書第7條、及第8條是否因民法
      第247條之1第1、2、4款規定情形而無效？2.原告是否已
      經完成系爭設計契約書所約定之設計？是否可向被告請求
      給付148,000元設計費用？茲審究於下：
    1.按稱承攬者，謂當事人約定，一方為他方完成一定之工作
      ，他方俟工作完成，給付報酬之契約。民法第490條第1項
      定有明文。查依系爭設計契約書前言記載：茲因甲方（即
      指被告）擬在新竹市○道○路12樓，設立自宅特委託乙方
      （即指原告）擔任設計工作事宜；第1條記載：「一、委
      任設計工作範圍：1.提供平面配置圖、水電圖（包含插座
      、開關燈具、給排水、瓦斯、電話電視、通訊、空調、音
      響等位置圖）、立面圖並建議所使用之材料及色彩計畫。
      2.繪製詳細施工說明圖。3.供給工程上所需要之詳圖」及
      第五條記載：「設計費用依每坪計價（不含稅金）設計面
      積為37坪總計新台幣貳拾貳萬貳仟元整」之內容而言，兩
      造所簽立之系爭設計契約書，原告之給付義務在於就系爭
      房屋為室內裝潢設計包含提供平面配置圖、水電圖、立面
      圖、施工圖等圖說，即完成一定之工作，而被告則應給付
      設計費用即報酬。是系爭設計契約書之性質應為民法所規
      定之承攬契約。
    2.次按依照當事人一方預定用於同類契約之條款而訂定之契
      約，為一、免除或減輕預定契約條款之當事人之責任者。
      二、加重他方當事人之責任者。四、其他於他方當事人有
      重大不利益者之約定，按其情形顯失公平者，該部分約定
      無效。民法第247條之1第1、2及4款定有明文。經查：
    (1)系爭設計契約書係由原告預先草擬並提供且應係供原告與
      委任設計之客戶之目的訂定契約所使用，為兩造所不爭執
      ，即應認定為定型化契約（附合契約）。
    (2)系爭設計契約書第7條記載：「乙方（指原告）設計完成
      後，縱甲方（指被告）不願按乙方設計施工，（設計）款
      項仍應支付」之內容而言，係就原告依約設計完成後，即
      已依兩造間承攬契約本旨提出完成設計，縱使被告不依是
      項設計施工，仍應給付承攬報酬，則此約定合於兩造間就
      系爭房屋室內裝潢設計之工作約定，在原告完成此工作後
      ，被告本即有依約給付報酬之義務，而依系爭設計起契約
      書第7條約定，並未排除如有可歸責原告之事由致該設計
      無法施工之原告之債務不履行之責任，是此條款約定並無
      免除或減輕預定原告之責任或加重被告之責任者或對於被
      告有重大不利益之顯失公平情形。
    (3)按工作未完成前，定作人得隨時終止契約。但應賠償承攬
      人因契約終止而生之損害，民法第511條定有明文。而所
      指因契約終止所生損害應包含已完成部分之報酬在內。次
      查系爭設計契約書第8條記載：「設計中因故暫停，無法
      依設計計畫進行設計工昨時，甲方（指被告）需依進度表
      百分比付給乙方（指原告）設計費用」之內容而言，係就
      設計中因故暫停時，即該設計委託合約無法繼續時（應包
      含甲方即被告終止情形在內）就原告已完成之工作是否應
      該及如何給付報酬之約定，而由於兩造所簽訂之系爭設計
      契約書係為承攬契約已如上述，則定作人即甲方（指被告
      ）可隨時終止契約，乙方即原告本得請求已完成部分之承
      攬報酬，是上揭系爭設計契約書第8條就設計中因故無法
      繼續，有關報酬給付之約定即合於上揭法律規定之意旨，
      且系爭設計契約書第8條之規定，並未排除如有可歸責原
      告之事由致該設計無法繼續之債務不履行之責任，是此條
      款約定並無免除或減輕預定原告之責任或加重被告之責任
      者或對於被告有重大不利益之顯失公平情形。
    (4)綜上，系爭設計契約書第7、8條，約定並無違反民法第24
      7條之1規定無效之情形。
    3.按給付無確定期限者，債務人於債權人得請求給付時，經
      其催告而未為給付，自受催告時起，負遲延責任。民法第
      229條第2項前段定有明文。又按契約當事人之一方遲延給
      付者，他方當事人得定相當期限催告其履行，如於期限內
      不履行時，得解除其契約。且依契約之性質或當事人之意
      思表示，非於一定時期為給付不能達其契約之目的，而契
      約當事人之一方不按照時期給付者，他方當事人得不為民
      法第254條之催告，解除其契約，民法第254、255亦分別
      定有明文。惟不論係依民法第254、255條解除契約，其前
      提均為債務人已遲延給付，即在給付無確定期限之情形，
      必債務人經債權人催告而未為給付，始得分別依上揭民法
      第254條或255條之規定解除契約。查：
    (1)依系爭設計契約書第4條委任設計工作時間之約定並未記
      載，是兩造就本件設計並未具體約定工作完成之時間。而
      系爭設計契約書第4條委任設計工作時間既未為約定，則
      原告設計之定作並無給付之確定期限，依上揭民法第229
      條第2項之規定，在被告未於得請求時，催告原告於相當
      期間履行時，原告依法並不對被告就系爭設計契約負遲延
      責任。依上揭法律意旨，當然在原告未對被告負給付遲延
      責任前，被告自不得依民法第254或255條之規定解除系爭
      設計契約。
    (2)原告分別於95年8月26日、同年月31日以及同年9月11日提
      出方案一、方案二、方案三等三個設計案，被告於95年9
      月11日選擇方案二設計。被告於95年9月6日以匯款方式交
      付原告74,000元。復於95年9月25日原告以電子郵件方式
      傳送系爭房屋變更水電設計資料至訴外人昌益建設公司，
      原告並於95年9月28、29日與訴外人昌益建設公司確認相
      關變更設計事項。原告復於96年4月16日提出立面圖及相
      關預算表給被告等情，已如上述。且原告所設計繪製系爭
      房屋裝潢立面圖已向原告說明，於96年4月22日原告公司
      中負責設計繪製上揭立面圖之員工即證人丁○○攜帶客戶
      變更平面圖亦與被告一同至系爭房屋為現場勘驗，以確認
      系爭房屋建商所施作部分是否有依圖修改等情，亦經證人
      丁○○到庭證述明確（本院卷第171、172頁）並核與原告
      所提出室內設計洽談紀錄表（本院卷第114頁）所記載大
      致相符，堪信為真實。且被告亦於本院審理時之陳述：「
      原證五的部分（指立面圖及報價單），有些圖面日期是96
      年1月份，事實上到96年2月我們還在討論方案二的部分，
      所以還沒有確定這部分的設計，另外四月份討論的時候，
      關於小孩房子的部分，我們有自己的想法，原告建議，這
      部分留待我們自己處理；報價單的部分，是我們希望瞭解
      我們要準備多少費用才能完成他的設計，才會請他們報價
      ，這樣才能確認哪些工程是可以刪除掉」等語明確。則被
      告與原告之間就系爭房屋之設計自原告三個方案提出，被
      告選擇方案二進行設計，進行系爭房屋由建商為變更設計
      ，再提出立面圖以及預算估價，兩造間直至96年4月間仍
      就系爭房屋室內裝潢設計有關小孩房間之設計部分進行討
      論，顯然原告並無延滯系爭房屋室內裝潢設計情形。而被
      告抗辯被告選擇原告所提之方案二後，告知原告修改，原
      告修改後仍無法符合被告要求，原告經被告催促盡速提出
      修改後設計圖面，原告不加理睬堅持無須修改云云，顯與
      上揭情形有間，而不足採信。
    (3)綜上所述，系爭設計契約並未就約定設計工作完成時間，
      而被告並未提出已催告原告定期履行之證明，則無法認定
      原告之提出設計完成之給付遲延，則被告抗辯系爭契約依
      原告遲延給付而經被告依民法第255條解除契約云云，顯
      然不足採信。
    4.依系爭設計合約書第6條：「設計費用付款方式：現金或
      匯款支付1.簽訂本委託契約書時，由甲方（指被告）付予
      乙方設計費用（執行圖說前）計新台幣柒萬肆仟元整。2.
      平面配置、水電圖，由甲方付予乙方設計費用（執行圖說
      前）計新台幣柒萬捌仟元整。3.立面圖、施工圖，由甲方
      付予乙方設計費用（執行圖說前）計新台幣柒萬元整」之
      記載以觀，顯然系爭設計契約原告必須完成立面圖以及施
      工圖，參以上揭所示系爭設計合約第1條之約定委任設計
      工作範圍尚包含繪製詳細施工說明圖以及供給工程施工上
      所需要之詳圖，以及證人丁○○於本院審理時證述：「（
      提示原證五，即立面圖）是否可以該圖面施工？）是的，
      但是如果要施工需要再予施工單位確認設計是否可行，如
      果可行這就是我們公司出具的最後圖面，也就是所謂的施
      工圖」等語明確，是依系爭設計契約之約定，原告必須完
      成經施工單位確認之施工圖面，始完成系爭設計契約所約
      定之工作。然而依原告訴訟代理人於本院審理時陳述：「
      從1/5日到2/9日繪製所有立面圖，2/10開始跟相對人確定
      稿件，就開始商量最後的設計，有些圖面在商量的過程留
      下來，有些就作廢，4/11日的時候就做最確認，16日跟業
      主提出最後圖面，20日提出工程預算。小孩房是相對人（
      指被告）太太說可以自己買系統家具來處理，他們認為小
      孩會長大，他們可以變更相關的內容」等語核與被告上揭
      陳稱：「原證五的部分（指立面圖及報價單），有些圖面
      日期是96年1月份，事實上到96年2月我們還在討論方案二
      的部分，所以還沒有確定這部分的設計，另外四月份討論
      的時候，關於小孩房子的部分，我們有自己的想法，原告
      建議，這部分留待我們自己處理；報價單的部分，是我們
      希望瞭解我們要準備多少費用才能完成他的設計，才會請
      他們報價，這樣才能確認哪些工程是可以刪除掉」等語，
      就系爭房屋小孩房間部分尚未定案一節相符，顯然本件原
      告只完成立面圖且該立面圖中有關系爭房屋小孩房間設計
      部分亦未定案，而被告於96年5月14日以電話方式通知原
      告停止設計，當然亦無從為與施工單位確認而提出施工圖
      ，是原告並未完成系爭設計合約所約定之全部工作等情亦
      可認定。則原告主張依系爭設計契約書第7條約定，請求
      設計完成之設計費用，即無可採。
    5.又按工作未完成前，定作人得隨時終止契約。民法第511
      條前段定有明文。查被告於96年5月14日以電話方式通知
      原告停止設計，已如上述。則被告以電話方式通知原告停
      止設計即是終止系爭設計契約，依上開法律規定，該終止
      係屬合法。惟依上揭系爭設計契約書第8條約定，此情形
      下設計中因故暫停，無法依設計計畫進行設計工昨時，被
      告需要依進度表百分比付給乙方設計費用，參以系爭設計
      契約第6條之約定「立面圖、施工圖，由甲方付予乙方設
      計費用（執行圖說前）計新台幣柒萬元整」，惟本件原告
      並未完成最後之所有立面圖以及施工圖，僅完成立面圖大
      部，此部分應給予35,000元為適當。
（二）綜上所述，被告應依系爭設計契約第8條之約定給付原告
      已完成平面配置圖、水電圖之報酬78,000元以及完成大部
      分立面圖之報酬35,000元，共計113,000元。從而，原告
      於本訴請求被告給付113,000元部分有理由應予准許，逾
      此部分為無理由，應予駁回。
（三）本件係依民事訴訟法第427條第4項適用簡易訴訟程序所為
      被告敗訴之判決，應依職權宣告假執行，至被告陳明願供
      擔保請准宣告免為假執行，經核尚無不合，爰酌定相當之
      擔保金額，予以准許。原告其餘假執行之聲請，因訴之駁
      回而失所依據，不予准許。
二、反訴部分：
（一）按契約解除時，當事人雙方回復原狀之義務，除法律另有
      規定或契約另有訂定外，由他方所受領之給付物，應返還
      之。受領之給付為金錢者，應附加自受領時起之利息償還
      之。民法第259條第1、2款定有明文。又無法律上之原因
      而受利益，致他人受損害者，應返還其利益。民法第179
      條前段亦有明文。查依本院上揭一、本訴部分之3.點之判
      斷，由於系爭設計契約並未約定設計工作完成時間，而反
      訴原告並未提出已催告反訴被告定期履行之證明，則無法
      認定反訴被告之提出設計工作給付遲延，是反訴原告主張
      系爭設計合約因反訴被告遲延給付而經被告依民法第255
      條解除契約云云，顯然不足採信。既然反訴原告解除系爭
      設計契約並非適法，則反訴原告自無依據民法第259條第1
      、2款之規定，請求反訴被告返還所受領之74,000元報酬
      及利息。當然系爭設計契約既然未經解除，反訴被告受領
      74,000元報酬，自有系爭設計契約為法律上原因，自不構
      成不當得利，是反訴原告依契約解除回復原狀及不當得利
      法律關係請求反訴被告返還所受領之74,000元報酬並無理
      由，此部分應予駁回。
（二）按因可歸責於債務人之事由，致為不完全給付者，債權人
      得依關於給付遲延或給付不能之規定行使其權利。因不完
      全給付而生前項以外之損害者，債權人並得請求賠償。民
      法第227條定有明文。又給付無確定期限者，債務人於債
      權人得請求給付時，經其催告而未為給付，自受催告時起
      ，負遲延責任。民法第229條第2項前段亦有明文。查兩造
      於95年8月24日簽定系爭設計契約書後，反訴被告分別於9
      5年8月26日、同年月31日以及同年9月11日提出方案一、
      方案二、方案三等三個設計案，反訴原告於95年9月11日
      選擇方案二設計。反訴被告復於95年9月25日以電子郵件
      方式傳送系爭房屋變更水電設計資料至訴外人昌益建設公
      司，反訴被告並於95年9月28、29日與訴外人昌益建設公
      司確認相關變更設計事項。反訴被告又於96年4月16日提
      出立面圖及相關預算表給反訴原告，且反訴被告所設計繪
      製系爭房屋裝潢立面圖已向反訴原告說明，又於96年4月2
      2日由證人丁○○攜帶客戶變更平面圖與反訴原被告一同
      至系爭房屋為現場勘驗，以確認系爭房屋建商所施作部分
      是否有依圖修改等情，已經本院於本訴中所認定。且本件
      反訴被告並無給付遲延之情形，業認定如上。又系爭設計
      契約係因反訴原告於96年5月14日以電話向反訴被告終止
      一節，亦如上述。則綜上認定，反訴被告均依約進行設計
      ，在未為約定設計工作時間下，並無不完全給付或給付遲
      延之情形，是反訴原告依據不完全給付及給付遲延規定請
      求反訴被告賠償其租金及支出租屋及新屋水電瓦斯費用及
      另行額外支出之設計費用共30,000元部分並無理由。
（三）綜上所述，反訴被告並無反訴原告所主張不完全給付或給
      付遲延情形。從而反訴原告依據不完全給付及給付遲延法
      律關係，請求反訴賠償104,000元，為無理由，應予駁回
      。又反訴原告之訴既經駁回，則其假執行之聲請亦失所附
      麗，應併予駁回之。
丁、本件原告、被告、反訴原告、反訴被告其餘之攻擊或防禦方
    法，及未經援用之證據，經本院斟酌後，認為均不足以影響
    本判決之結果，自無一一詳予論駁之必要，併此敘明。
戊、據上論結，本件原告之訴，為一部有理由，一部無理由，反
    訴原告之訴為無理由，依民事訴訟法第436條第2項、第79條
    、第389條第1項第3款、第392條，判決如主文。
中    華    民    國    97    年    11    月    21    日
                  新竹簡易法庭   法  官   方鴻愷
以上正本係照原本作成。
如對本判決上訴，須於判決送達後20日內向本院提出上訴狀。
中    華    民    國    97    年    11    月    25    日
                                  書記官  鍾佩芳


司法院資訊處製作；財團法人民間司法改革基金會備份。
